臺灣臺北地方法院刑事判決　　　　　　　　　　　　　九十一年度易字第四一六號
　　公　訴　人　臺灣臺北地方法院檢察署檢察官
　　被　　　告　乙○○
　　　　　　　　丙○○
右列被告因妨害家庭案件，經檢察官聲請簡易判決處刑（九十年度偵字第二四五０五
、二五００二號），經本院認不宜以簡易判決處刑，改以通常程序審理，判決如左：
    主  文
乙○○連續有配偶而與人通姦，處有期徒刑伍月，如易科罰金，以參佰元折算壹日。
丙○○連續有配偶而與人通姦，處有期徒刑參月，如易科罰金，以參佰元折算壹日。
    事  實
一、乙○○及丙○○均為有配偶之人，竟各基於概括之通姦犯意，連續自民國八十九
    年九月間某日起至同年十二月間之每星期三下午，在臺北市北投區、臺北縣新店
    市、土城市等處之賓館或不特定地點發生性行為多次。嗣於九十年二月二十四日
    晚間，二人在各別之家中，以電話對談時，經丙○○之妻戊○○自家中分機聽得
    雙方之親密對話內容，同年月間，乙○○向其夫甲○○坦承曾與丙○○發生性行
    為，戊○○及甲○○始知上情。
二、案經戊○○、甲○○訴由臺灣臺北地方法院檢察署檢察官偵查聲請簡易判決處刑
    ，經本院認不宜以簡易判決處刑，改以通常程序審理。
    理  由
一、訊據被告乙○○固承認與被告丙○○曾有過一次性行為之事實，惟矢口否認有何
    通姦犯行，辯稱：伊係遭丙○○迷姦，嗣後並遭戊○○脅迫之下書立切結書及悔
    過書云云。惟查，右揭犯罪事實，業據被告丙○○坦承不諱，並有證人丁○○到
    庭證稱：乙○○曾向其告知與丙○○有發生性關係之事實，乙○○於本日出庭前
    有告知其應證稱乙○○遭丙○○迷姦云云，惟其無法照乙○○之意為此陳述等語
    （本院九十一年五月二十九日訊問筆錄參照），復有被告丙○○、乙○○簽署之
    切結書一紙、悔過切結書二紙、乙○○八十九年休假單一份、簽帳單三紙、銷貨
    日報表一份、被告乙○○書寫之貴賓卡申請表一紙附卷可稽。而被告丙○○、乙○○於偵查中曾經法務部調查局測謊，鑑定結果分別為：「丙○○稱其未曾與楊
    ○○（即乙○○）發生性關係，經測試呈情緒波動之反應，研判有說謊」、「乙○○稱其未曾與丙○○發生性關係，經測試呈情緒波動之反應，研判有說謊」，
    此均有法務部調查局九十年一月九日（９０）陸（三）字第９０１３１６９１號
    鑑定通知書及九十年三月二日（９０）陸（三）字第９０１３１７０６號鑑定通
    知書在卷可徵。復參以被告二人先後於八十九年十二月八日、十二月十一日、十
    二月二十五日、十二月二十六日、十二月二十七日、十二月二十九日、十二月三
    十日有密切之電話往來，而通話之內容均為非常親密之言語，此有該等電話錄音
    譯文及錄音帶附卷足憑，亦為其所是認，益證被告二人間應為男女之情，關係顯
    已超乎一般常人友誼之交往程度。顯見被告乙○○所為上開辯解，均為事後卸責
    之詞，不足採信。本件事證明確，被告二人之犯行堪以認定。
二、核被告二人所為，各係犯刑法第二百三十九條前段之通姦罪。渠等先後多次通姦
    犯行，時間緊接，罪名與構成要件相同，各顯係基於概括犯意而為，均應依連續
    犯規定論以一罪，並加重其刑。爰審酌被告二人犯罪之動機、目的、手段，被告
    乙○○犯罪後仍飾詞圖辯，指係遭被告丙○○迷姦，欲勾串證人丁○○為其作偽
    證，以圓其詞，顯不知悔改等一切情狀，被告丙○○犯罪後坦承犯行，尚知悔悟
    等一切情狀，分別判處如主文所示之刑，並均諭知易科罰金之折算標準。
據上論斷，應依刑事訴訟法第二百九十九條第一項前段，刑法第五十六條、第二百三
十九條第一項前段、第四十一條第一項前段，罰金罰鍰提高標準條例第二條，判決如
主文。
本案經檢察官馮成到庭執行職務。
中    華    民    國      九十一      年      六      月      廿八    日
                                      臺灣臺北地方法院刑事第九庭
                                          審判長法  官  李英豪
                                                法  官  王綽光
                                                法  官  林怡秀
右正本證明與原本無異。
如不服本判決，應於判決送達後十日內，向本院提出上訴狀。
                                                書記官  賴敏慧
中    華    民    國      九十一      年     七       月     一       日
